# 企业事业单位的承包承租所得报表列示

提问人：语晴 2008 时间：2016-01-22 12:02:07
陈版主，麻烦请问一下，一家工程公司的工程项目收入开具发票时，需在工程当地开具发票并缴纳相关税费，除营业税及附加税外，还需缴纳： 1 、企事业单位的承包承租所得（既个人所得税金额按照收入的0.6%计算并缴纳）； 2 、企业所得税（按照收入的0.2%计算并缴纳）。请问这两种税费，在财务报表损益表中应在哪个科目列示，是否应计入营业税金及附加中？

回答人：chenyiwei
如果这两个税项是依据当地税务的核定征收规定“带征”的，且其中的企业所得税在回所在地纳税时不能直接抵减企业所得税的应纳税额，则可以如你所述计入“营业税金及附加”列报。